臺灣桃園地方法院刑事裁定
  110年度撤緩字第346號
聲  請  人  臺灣桃園地方檢察署檢察官
受  刑  人  黃彥閔


上列聲請人因受刑人違反毒品危害防制條例案件，聲請撤銷緩刑
之宣告（110年度執聲字第2615號），本院裁定如下：
    主  文
黃彥閔之緩刑宣告撤銷。
    理  由
一、聲請意旨略以：受刑人黃彥閔因違反毒品危害防制條例案件
    ，經本院於民國108年11月26日以108年度訴字第389號判決
    處有期徒刑2年，緩刑4年，緩刑期間付保護管束，並應於本
    判決確定日起1年內，向公庫支付新臺幣（下同）10萬元，
    及應向檢察官指定之政府機關、政府機構、行政法人、社區
    或其他符合公益目的之機構或團體，提供240小時之義務勞
    務，並於108年12月23日確定在案。而本件義務勞務履行之
    時間為108年12月23日迄109年12月22日，受刑人前經臺灣桃
    園地方檢察署（下稱桃園地檢署）傳喚到庭繳納10萬元，並
    告知應於109年4月14日起至桃園地檢署接受義務勞務說明會
    及至指定機構履行義務勞務，期間受刑人稱因工作及疫情因
    素聲請展延，經桃園地檢署檢察官同意展延2次，惟經桃園
    地檢署觀護人分別於109年7月23日、109年8月18日、109年1
    0月19日、110年1月18日、110年2月20日、110年3月30日、1
    10年9月3日、110年11月3日發函告誡，受刑人竟僅履行48小
    時之義務勞務。受刑人雖受緩刑宣告之寬典，仍並未於履行
    期間內積極履行緩刑條件即義務勞務240小時，顯然受刑人
    對於其緩刑應負擔之義務漫不經心、毫不在意，無從認原緩
    刑之宣告得收預期之效果。綜上，受刑人顯非就其前所犯有
    所領悟，自有執行刑罰之必要。爰依刑法第75條之1第1項第
    4款、刑事訴訟法第476條規定，聲請撤銷緩刑宣告等語。　
二、按緩刑制度設計之本旨，除可避免執行短期自由刑之流弊外
    ，主要目的係在獎勵惡性較輕者使其遷善，而經宣告緩刑後
    ，若有具體事證足認受宣告者並不因此有改過遷善之意，即
    不宜給予緩刑之寬典，乃另有撤銷緩刑宣告制度。又受緩刑
    之宣告而違反刑法第74條第2項第1款至第8款所定負擔情節
    重大者，足認原宣告之緩刑難收其預期效果，而有執行刑罰
    之必要者，得撤銷其宣告，刑法第75條之1第1項第4款亦有
    明文規定。考其立法意旨略以：修正條文第74條第2項增列
    法院於緩刑期間內，得命犯罪行為人於緩刑期內應遵守之事
    項（例如向被害人支付相當數額、向公庫支付一定之金額、
    接受精神、心理輔導、提供義務勞務或其他為預防再犯之事
    項），明定違反該條所定事項情節重大者，得撤銷其緩刑宣
    告，以期周延，且本條採用裁量撤銷主義，賦與法院撤銷與
    否之權限，實質要件即以「足認原宣告之緩刑難收其預期效
    果，而有執行刑罰之必要」，供作審認之標準。至於所謂「
    情節重大」，係指受判決人顯有履行負擔之可能，而隱匿或
    處分其財產、故意不履行、無正當事由拒絕履行或顯有逃匿
    之虞等情事而言，故法官應依職權本於合目的性之裁量，妥
    適審酌被告於緩刑期間內違反應遵守事項之情節是否重大，
    是否已難收其預期之效果，而確有執行刑罰之必要。
三、經查：
  ㈠受刑人因違反毒品危害防制條例案件，經本院於108年11月26
    日以108年度訴字第389號判決處有期徒刑2年，緩刑4年，緩
    刑期間付保護管束，並應於本判決確定日起1年內，向公庫
    支付10萬元，及應向檢察官指定之政府機關、政府機構、行
    政法人、社區或其他符合公益目的之機構或團體，提供240
    小時之義務勞務，並於108年12月23日確定在案等情，有前
    開判決書、臺灣高等法院被告前案紀錄表在卷可查，此部分
    事實，首堪認定。
　㈡又受刑人經傳喚於109年3月30日到桃園地檢署執行科報到，
    並當庭告知前開判決所定緩刑條件，且經桃園地檢署發函告
    知應於109年4月23日起至指定之機構履行義務勞務，復經桃
    園地檢署於109年7月23日、109年8月18日、109年10月19日
    、110年1月18日、110年2月20日、110年3月30日、110年9月
    3日多次發函及桃園地檢署觀護人於110年3月18日以電話聯
    繫等方式，敦促受刑人應盡速完成義務勞務，期間內，受刑
    人也曾於110年3月11日、110年5月25日，兩度以工作、疫情
    等因素，申請展延履行期間，並允諾「1個月算4週、1週做4
    天、1天7小時，可以在110年3月11日至5月將義務勞務履行
    完畢」、「1週作2天、1天7小時、於110年10月29日完成義
    務勞務」，然受刑人迄今仍僅履行義務勞務48小時等情，有
    桃園地檢署執行筆錄、義務勞務受處分人基本資料表、義務
    勞務行政說明會通知單、義務勞務受處分人執行須知具結書
    、桃園地檢署公函、義務勞務工作日誌、義務勞務受處分人
    履行期間展延聲請表、觀護輔導紀要、陳述書等件在卷可稽
    ，可知受刑人不僅早已逾越本院前開判決所定義務勞務之履
    行期限，且其義務勞務完成時數僅48小時，尚有192小時未
    履行，完成比例竟只有2成，且經2次獲准展延履行期限，並
    且允諾將於期限內完成，卻又一再食言，足見受刑人違反緩
    刑負擔情節重大，且從其屢次推拖延宕以觀，亦見受刑人實
    無積極履行緩刑所附條件之意，此從本院傳喚受刑人到庭，
    以瞭解其究竟因何因素未能完成義務勞務時，受刑人竟又無
    故到庭，即未能提出無法依限完成義務勞務之正當理由，益
    徵其對法定義務抱持輕忽懈怠之態度，足認受刑人並未因緩
    刑之寬典而有所省悟及警惕，實無從再預期受刑人將會遵守
    相關法令規定，應認難收緩刑為鼓勵自新之效果，而有執行
    刑罰之必要，核與刑法第75條之1第1項第4款之規定相符。
　㈢綜上，聲請人聲請撤銷受刑人前開緩刑之宣告，為有理由，
    應予准許。
四、依刑事訴訟法第476條，刑法第75條之1第1項第4款，裁定如
    主文。
中　　華　　民　　國　　111 　年　　2 　　月　　18　　日
                  刑事第十三庭  法  官  郭鍵融
以上正本證明與原本無異。
如不服本裁定，應於裁定送達後5 日內向本院提出抗告狀。
　　　　　　　　　　　　　　　  書記官　李佳玲
中　　華　　民　　國　　111 　年　　2 　　月　　18　　日